---
title: "AirBnb Milan - R Notebook"
output: html_document
---

```{r}

#install.packages("dplyr")
#install.packages("tidyr")
#install.packages("ggplot2")

library(dplyr)
library(tidyr)
library(ggplot2)

```

Cargar el archivo “Airbnb_Milan.csv” como dataframe.

```{r}
df <- read.csv("Airbnb_Milan.csv")
head(df,10)
```

Crear un nuevo dataframe que contenga únicamente las siguientes columnas: “host_is_superhost”, “host_identity_verified”, “bathrooms”, “bedrooms”, “daily_price”,	“security_deposit”, “minimum_nights”, “number_of_reviews”, “review_scores_rating”


```{r}

df <- subset(df, select=c("host_is_superhost",
                          "host_identity_verified", 
                          "bathrooms",
                          "bedrooms",
                          "daily_price",
                          "security_deposit",
                          "minimum_nights",
                          "number_of_reviews",
                          "review_scores_rating"))
head(df,10)

```

Cambiar los factores de la variable “host_is_superhost” de 0, 1 a: “SI” y, “NO”. (investigar la función recode).

```{r}

df$host_is_superhost <- recode(df$host_is_superhost, `0` = "NO", `1` = "SI")
df$host_is_superhost <- as.factor(df$host_is_superhost)
head(df,10)
class(df$host_is_superhost)

```

Cambiar los factores de la variable “host_identity_verified” de 0, 1 a: “VERIFICA” y “NO VERIFICA”.

```{r}

df$host_identity_verified <- recode(df$host_identity_verified, `0` = "NO VERIFICA", `1` = "VERIFICA")
df$host_identity_verified <- as.factor(df$host_identity_verified)
head(df,10)
class(df$host_identity_verified)

```

Mostrar un resumen estadístico de los datos.

```{r}

summary(df)

```

Filtrar el dataset por apartamentos cuyo mínimo de noches sea igual o menor que siete.

```{r}

df_filtrado <- filter(df, minimum_nights<=7)
head(df_filtrado,10)

```

¿Cuál es el precio medio por día de una habitación en función de si el anfitrión tiene verificado o no su perfil?

```{r}

df %>% group_by(host_identity_verified) %>% summarise(precio_medio=mean(daily_price))

```

Quién tiene más número de reseñas, ¿un super host o no super host?

```{r}

df %>% group_by(host_is_superhost) %>% summarise(number_of_reviews=n())

```

Sobre la estadística anterior ¿quién tiene la puntuación media más alta?

```{r}

df %>% group_by(host_is_superhost) %>% summarise(number_of_reviews=n(), review_scores_rating=mean(review_scores_rating))

```

Crea un vector categórico llamado “CATEGORÍA”, en función de que, si para la puntuación de las reseñas tiene de 0 a 49, sea “NO ACONSEJABLE”; de 50 a 75 sea “ESTÁNDAR”; y de 76 a 100 sea “TOP”.

```{r}

df <- mutate(df, categoria = case_when(
        between(df$review_scores_rating, 0, 49) ~ "NO ACONSEJABLE",
        between(df$review_scores_rating, 50, 75) ~ "ESTÁNDAR",
        between(df$review_scores_rating, 76, 100) ~ "TOP"
      ))

head(df,10)

```

Mostrar las frecuencias de la variable CATEGORÍA.

```{r}

table(df$categoria)

```

Obtener el histograma del precio por día.

```{r}

ggplot(df) + 
geom_histogram(
  mapping = aes(daily_price),
  colour = "white",
  fill = "pink",
  alpha = 0.8
) + ggtitle("Histograma de precios diarios") +
xlab("Precio diario") +
ylab("Cantidad")

```

Estudiar la relación entre los dormitorios y baños de forma gráfica.

```{r}

ggplot(df) +
geom_point(
  mapping = aes(x=bedrooms, y=bathrooms),
  colour = "purple",
  size = 3,
  alpha = 0.8
) + ggtitle("Relación entre dormitorios y baños") +
xlab("Dormitorios") +
ylab("Baños") +
geom_smooth(aes(bedrooms, bathrooms),
            colour = "yellow")


```

Mostrar un histograma del número de reseñas en función de si es un usuario verificado o no.

```{r}

ggplot(df) + 
geom_histogram(
  mapping = aes(daily_price, fill = host_identity_verified),
  colour = "white",
  alpha = 0.8
) + ggtitle("Histograma de reseñas por verificación de usuario") +
xlab("Número de reseñas") +
ylab("Cantidad") +
scale_fill_discrete(name = "Tipo de usuario")

```

Mostrar un histograma por cada valor de “CATEGORÍA” en el que se enseñe la cuantía del depósito de seguridad en función de si el anfitrión es super host o no.

```{r}

ggplot(df) + 
geom_histogram(
  mapping = aes(security_deposit, fill = host_identity_verified),
  colour = "white",
  alpha = 0.8
) + facet_wrap(~categoria, ncol = 1, scales = "free_y") +
ggtitle("Histograma de cuantía del depósito según categoría y anfitrión") +
xlab("Depósito de cuantía") +
ylab("Cantidad") +
scale_fill_discrete(name = "Tipo de usuario") 


```

